---
title: ""
---

Conexão e bibliotecas

```{r}
library(DBI)
library(RPostgres)
library(tidyverse)
library(rstatix)


con = dbConnect(drv = RPostgres::Postgres(),
                dbname="data_sus",
                host = "150.161.248.197",
                port = "5432",
                user = "michelle",
                password = "gratiluz")
```

Query e cálculo unico
-- Falta colocar o id de cada linha
```{r}
query_unica = paste0("
SELECT 
  EXTRACT(YEAR FROM dtnasc) AS ano_nasc,
  CASE 
  WHEN idanomal IN ('sim') THEN '1',
  WHEN idanomal IN ('não') THEN '0',
  ELSE 'não informado'
  END AS idanomal_binario,
  CASE
  WHEN idademae < 18 THEN '1'
	WHEN idademae >= 18 AND idademae < 35 THEN '0'
	WHEN idademae >= 35 THEN '1'
	ELSE 'não informado'
  END AS idade_mae_binario,
  CASE
  WHEN escmae IN c('Nenhum', '1 a 3 anos') THEN '1'
  WHEN escmae IN c('4 a 7 anos', '8 a 11 anos','12 ou mais') THEN '0'
  ELSE 'não informado'
  END AS escmae_binario,
  CASE
  WHEN qtdfilmort == 0 THEN '0',
  WHEN qtdfilmort == 1 THEN '1',
  WHEN qtdfilmort >= 2 THEN '1',
  ELSE 'não informado'
  END AS qtd_filmort_binario,
  CASE 
  WHEN consultas IN c('Nenhuma', '1 a 3 vezes') THEN '0'
  WHEN consultas IN c('4 a 6 vezes', '7 ou mais vezes') THEN '1'
  ELSE 'não informado'
  END AS consultas_binario,
  CASE
  WHEN gestacao IN c('Menos de 22 semanas', '22 a 27 semanas', '28 a 31 semanas', '42 semanas ou mais') THEN '1'
	WHEN gestacao IN ('37 a 41 semanas') THEN '0'
	ELSE 'não informado'
  END AS gestacao_binario,
  CASE 
  WHEN gravidez IN c('Dupla','Tripla e mais') THEN '1'
  WHEN gravidez In c('Única') THEN '0'
  ELSE 'não informado'
  END AS gravidez_binario,
  CASE
  WHEN parto IN c('Cesáreo') THEN '1'
  WHEN parto IN c('Vaginal') THEN '0'
  ELSE 'não informado'
  END parto_binario,
  CASE
  WHEN sexo IN ('Feminino') THEN '0'
	WHEN sexo IN ('Masculino')  THEN '1'
	ELSE 'não informado'
  END AS sexo_bb_binario,
  CASE
  WHEN apgar5 < 7 THEN '1'
	WHEN apgar5 >= 7 THEN '0'
	ELSE 'não informado'
  END AS apgar_5_binario,
   CASE
  WHEN peso < 2500 THEN '1'
	WHEN peso >= 2500 THEN '0'
	ELSE 'não informado'
  END AS peso_rn_binario,
  FROM 
  sinasc
GROUP BY 
  ano_nasc, idanomal_binario, idade_mae_binario,escmae_binario, qtd_filmort_binario,consultas_binario, gestacao_binario, gravidez_binario, parto_binario, sexo_bb_binario, apgar_5_binario, peso_rn_binario
  ")

df_b = dbGetQuery(con, query_unica)
df_b = df_b %>%
  pivot_longer(
    cols = starts_with("idanomal_binario"):last_col(), # Seleciona todas as colunas binárias
    names_to = "condicionais",  # Coluna com os nomes das variáveis
    values_to = "valor_binario" # Coluna com os valores 
  )

#Teste Q de Cochran
cochran_qtest(df_b, valor_binario ~ condicionais|ID)  #trocar pelo nome da coluna da id

#Comparações entre pares pelo teste de McNemar

pairwise_mcnemar_test(df_b, valor_binario ~ condicionais|ID)  #trocar pelo nome da coluna da id




```

Queries, transformações e cálculo - individuais

Lembrete: usar categorias e não valor numérico. 
Lembrete: 1 equivale a sim ou maior risco/ 0 equivale a não ou menor risco

Idade materna

```{r}
query6= paste0("
SELECT 
  EXTRACT(YEAR FROM dtnasc) AS ano_nasc,
  CASE 
  WHEN idanomal IN ('sim') THEN '1',
  WHEN idanomal IN ('não') THEN '0',
  ELSE 'não informado'
  END AS idanomal_binario,
  CASE
  WHEN idademae < 18 THEN '1'
	WHEN idademae >= 18 AND idademae < 35 THEN '0'
	WHEN idademae >= 35 THEN '1'
	ELSE 'não informado'
  END AS idade_mae_binario,

FROM 
  sinasc
GROUP BY 
  ano_nasc, idade_mae_binario, idanomal_binario
")

df6 = dbGetQuery(con, query6)

df6 = df6 %>%

```

Educação

```{r}
query8= paste0("
SELECT 
  EXTRACT(YEAR FROM dtnasc) AS ano_nasc,
  CASE 
  WHEN idanomal IN ('sim') THEN '1'
  WHEN idanomal IN ('não') THEN '0'
  ELSE 'não informado'
  END AS idanomal_binario,
  CASE
  WHEN escmae IN c('Nenhum', '1 a 3 anos') THEN '1'
  WHEN escmae IN c('4 a 7 anos', '8 a 11 anos','12 ou mais') THEN '0'
  ELSE 'não informado'
  END AS escmae_binario,

FROM 
  sinasc
GROUP BY 
  ano_nasc, escmae_binario, idanomal
")

df8 = dbGetQuery(con, query8)
df8 = df8 %>% 
```

Aborto

```{r}
query9= paste0("
SELECT 
  EXTRACT(YEAR FROM dtnasc) AS ano_nasc,
  CASE 
  WHEN idanomal IN ('sim') THEN '1'
  WHEN idanomal IN ('não') THEN '0'
  ELSE 'não informado'
  END AS idanomal_binario,
  CASE
  WHEN qtdfilmort == 0 THEN '0',
  WHEN qtdfilmort == 1 THEN '1',
  WHEN qtdfilmort >= 2 THEN '1',
  ELSE 'não informado'
  END AS qtd_filmort_binario
  

FROM 
  sinasc
GROUP BY 
  ano_nasc, qtd_filmort_binario, idanomal_binario
")

df9 = dbGetQuery(con, query9)

df9 = df9 %>% 

```

Consultas pré-natal

```{r} 
query10 = paste0("
SELECT 
  EXTRACT(YEAR FROM dtnasc) AS ano_nasc,
  CASE 
  WHEN idanomal IN ('sim') THEN '1'
  WHEN idanomal IN ('não') THEN '0'
  ELSE 'não informado'
  END AS idanomal_binario,
  CASE 
  WHEN consultas IN c('Nenhuma', '1 a 3 vezes') THEN '0'
  WHEN consultas IN c('4 a 6 vezes', '7 ou mais vezes') THEN '1'
  ELSE 'não informado'
  END AS consultas_binario,

FROM 
  sinasc
GROUP BY 
  ano_nasc,consultas_binario,idanomal_binario
")
  
df10 = dbGetQuery(con, query10)
  
df10 =df10 %>% 
```

Semanas de gravidez

```{r}
query11= paste0("
SELECT 
  EXTRACT(YEAR FROM dtnasc) AS ano_nasc,
  CASE 
  WHEN idanomal IN ('sim') THEN '1'
  WHEN idanomal IN ('não') THEN '0'
  ELSE 'não informado'
  END AS idanomal_binario,
  CASE
  WHEN gestacao IN c('Menos de 22 semanas', '22 a 27 semanas', '28 a 31 semanas', '42 semanas ou mais') THEN '1'
	WHEN gestacao IN ('37 a 41 semanas') THEN '0'
	ELSE 'não informado'
  END AS gestacao_binario,

FROM 
  sinasc
GROUP BY 
  ano_nasc,,gestacao_binario, idanomal_binario
")
  
df11 = dbGetQuery(con, query11)
  
df11 = df11 %>% 
```

Tipo de gravidez

```{r}
query12 = paste0("
SELECT 
  EXTRACT(YEAR FROM dtnasc) AS ano_nasc,
  CASE 
  WHEN idanomal IN ('sim') THEN '1'
  WHEN idanomal IN ('não') THEN '0'
  ELSE 'não informado'
  END AS idanomal_binario,
  CASE 
  WHEN gravidez IN c('Dupla','Tripla e mais') THEN '1'
  WHEN gravidez In c('Única') THEN '0'
  ELSE 'não informado'
  END AS gravidez_binario,

FROM 
  sinasc
GROUP BY 
  ano_nasc,gravidez_binario, idanomal_binario
")
  
df12 = dbGetQuery(con, query12)
  
df12 = df12 %>% 
```

Tipo de parto

```{r}
query13= paste0("
SELECT 
  EXTRACT(YEAR FROM dtnasc) AS ano_nasc,
  CASE 
  WHEN idanomal IN ('sim') THEN '1'
  WHEN idanomal IN ('não') THEN '0'
  ELSE 'não informado'
  END AS idanomal_binario,
  CASE
  WHEN parto IN c('Cesáreo') THEN '1'
  WHEN parto IN c('Vaginal') THEN '0'
  ELSE 'não informado'
  END parto_binario,

FROM 
  sinasc
GROUP BY 
  ano_nasc, parto_binario, idanomal
")
  
df13 = dbGetQuery(con, query13)
  
df13 = df13 %>% 
```

Sexo do recém nascido

```{r}
query14= paste0("
SELECT 
  EXTRACT(YEAR FROM dtnasc) AS ano_nasc,
  CASE 
  WHEN idanomal IN ('sim') THEN '1'
  WHEN idanomal IN ('não') THEN '0'
  ELSE 'não informado'
  END AS idanomal_binario,
  CASE
  WHEN sexo IN ('Feminino') THEN '0'
	WHEN sexo IN ('Masculino')  THEN '1'
	ELSE 'não informado'
  END AS sexo_bb_binario,
FROM 
  sinasc
GROUP BY 
  ano_nasc,sexo_bb_binario, idanomal_binario
")
  
df14 = dbGetQuery(con, query14)
  
df14 = df14 %>% 
```

Apgar5

```{r}
query15= paste0("
SELECT 
  EXTRACT(YEAR FROM dtnasc) AS ano_nasc,
 CASE 
  WHEN idanomal IN ('sim') THEN '1'
  WHEN idanomal IN ('não') THEN '0'
  ELSE 'não informado'
  END AS idanomal_binario,
  CASE
  WHEN apgar5 < 7 THEN '1'
	WHEN apgar5 >= 7 THEN '0'
	ELSE 'não informado'
  END AS apgar_5_binario,
FROM 
  sinasc
GROUP BY 
  ano_nasc,apgar_5_binario, idanomal_binario
")
  
df15= dbGetQuery(con, query15)
  
df15 = df15 %>% 
```

Peso do recém nascido

```{r}
query16 = paste0("
SELECT 
  EXTRACT(YEAR FROM dtnasc) AS ano_nasc,
  idanomal,
  CASE
  WHEN peso < 2500 THEN '1'
	WHEN peso >= 2500 THEN '0'
	ELSE 'não informado'
  END AS peso_rn_binario,
FROM 
  sinasc
GROUP BY 
  ano_nasc,peso_rn_binario, idanomal_binario
")
  
df16= dbGetQuery(con, query16)
  
df16 = df16 
```
